【裁判字號】    99,易,3185
【裁判日期】    991222
【裁判案由】    竊盜
【裁判全文】
臺灣板橋地方法院刑事判決              99年度易字第3185號
公  訴  人  臺灣板橋地方法院檢察署檢察官
被      告  詹淑雯
上列被告因竊盜案件，經檢察官提起公訴（99年度偵字第23893
號），本院判決如下：
    主  文
詹淑雯竊盜，處拘役伍拾日，如易科罰金，以新臺幣壹仟元折算
壹日。
    事  實
一、詹淑雯於民國99年7 月27日晚間11時許至翌日（7 月28日）
    凌晨1 時20分許間之某時，行經臺北縣板橋市○○路○ 段10
    6 號某碳烤店前時，見林鈺玲所有之車牌號碼355-DEG 號重
    型機車停置該碳烤店門口，無人看管，且該機車之鑰匙未取
    下（鑰匙環上另繫有林鈺玲住家鑰匙1 支），詹淑雯認有機
    可乘，竟意圖為自己不法之所有，上前以該機車鑰匙發動上
    開重型機車而竊取之，得手後即將之騎往他處，供己代步之
    用。嗣因林鈺玲發覺機車遭竊後，即報警處理，經警於99年
    8 月26日下午2 時20分許，在臺北縣新莊市○○街與昌平街
    路口處發現該遭竊之重型機車，乃於該處埋伏守候，而當場
    查獲持機車鑰匙前來、欲發動該重型機車之詹淑雯，進而偵
    得上情。
二、案經林鈺玲訴由臺北縣政府警察局新莊分局報請臺灣板橋地
    方法院檢察署檢察官偵查起訴。
    理  由
一、按被告以外之人於審判外之陳述，經當事人於審判程序同意
    作為證據，法院審酌該言詞陳述或書面陳述作成時之情況，
    認為適當者，得為證據，刑事訴訟法第159 條之5 第1 項定
    有明文。本件告訴人林鈺玲於警詢中所為之陳述，被告詹淑
    雯、檢察官於本院審理程序中，均表示無意見且同意作為證
    據（見本院99年12月8 日準備程序筆錄第4 頁），本院審酌
    上開告訴人林鈺玲於警詢中所為之陳述，依其陳述作成時之
    外部情況，並無該供述證據係違法取得或信用性明顯過低之
    情形，認為適當，依首揭刑事訴訟法第159 條之5 第1 項規
    定，上開告訴人林鈺玲於警詢中之陳述，自有證據能力，此
    合先敘明。
二、訊之被告詹淑雯固不否認其於為警查獲前，確有騎乘、使用
    上開車牌號碼355-DEG 號重型機車，且其於為警查獲當時，
    亦確持有該重型機車鑰匙等事實，惟矢口否認有何竊盜犯行
    ，辯稱：上開重型機車係伊的機車，伊當然有鑰匙，行車執
    照上登記車主不是伊的名字，不表示該機車就不是伊的云云
    。經查：
  (一)上開車牌號碼355-DEG 號重型機車係告訴人林鈺玲所有，前
    於99年7 月27日晚間11時許，由告訴人林鈺玲騎乘至臺北縣
    板橋市○○路○ 段106 號某碳烤店前停放，因告訴人林鈺玲
    疏未注意將機車鑰匙取下（鑰匙環上另繫有告訴人林鈺玲住
    家鑰匙1 支），即逕行進入該碳烤店內用餐，待告訴人林鈺
    玲於翌日（即7 月28日）凌晨1 時20分許用餐完畢欲騎車離
    開時，始發現該重型機車已遭人竊取等事實，業據告訴人林
    鈺玲於警詢及偵查中檢察官訊問時指訴及結證明確，並有車
    號查詢重型機車車籍列印資料（登記車主為告訴人林鈺玲）
    、臺北縣政府警察局車輛協尋電腦輸入單各1 紙等在卷可稽
    。又警員於接獲告訴人林鈺玲報案後，於99年8 月26日下午
    2 時20分許，在臺北縣新莊市○○街與昌平街路口處發現該
    遭竊之重型機車，並當場查獲持機車鑰匙前來、欲發動該重
    型機車之被告本人，此亦有查獲現場照片數幀、臺北縣政府
    警察局車輛尋獲電腦輸入單、告訴人林鈺玲所出具之贓物認
    領保管單各1 紙等在卷可按，且為被告所自承，足認上開重
    型機車於遭竊後、為警尋獲前，確係由被告所騎乘使用。再
    徵以本件被告為警查獲當時，其所持之該重型機車鑰匙環上
    ，另繫有告訴人林鈺玲之住家鑰匙1 支（見偵查卷第23頁之
    照片），與告訴人林鈺玲機車遭竊當時，該機車鑰匙環之原
    貌完全相同，堪認本件確係被告乘告訴人林鈺玲疏未取下該
    機車鑰匙之機會，以該鑰匙發動機車而竊取之無疑。
  (二)被告雖辯稱：上開重型機車係伊的機車，伊當然有鑰匙，行
    車執照上登記車主不是伊的名字，不表示該機車就不是伊的
    云云。惟查，上開車牌號碼355-DEG 號重型機車，確為告訴
    人林鈺玲所有，登記車主亦為告訴人林鈺玲本人，且係由告
    訴人林鈺玲於發覺遭竊後，報警處理而尋獲，此均詳前述；
    被告空言辯稱該重型機車為其所有，然對於其如何取得該機
    車之緣由，均語焉不詳，完全未能為任何具體之交代，且被
    告亦自承不認識該重型機車之登記車主即告訴人林鈺玲，倘
    被告確為該重型機車之所有權人，豈有無法陳述取得車輛之
    緣由、更任令不相識之人掛名登記為車主之理？是被告上開
    所辯，顯屬卸責之詞，委無足採甚明。
  (三)綜上所述，本件事證明確，被告犯行堪以認定。
三、核被告所為，係犯刑法第320 條第1 項之竊盜罪。爰審酌被
    告之犯罪動機、目的、手段、所竊得財物之價值、其行為對
    於告訴人林鈺玲所造成之損害程度尚非嚴重，及被告犯後仍
    飾詞否認犯行之犯後態度等一切情狀，量處如主文所示之刑
    ，並諭知易科罰金之折算標準。
據上論斷，應依刑事訴訟法第284 條之1 、第299 條第1 項前段
，刑法第320 條第1 項、第41條第1 項前段，刑法施行法第1 條
之1 第1 項、第2 項前段，判決如主文。
本案經檢察官洪松標到庭執行職務
中    華    民    國    99    年    12    月    22    日
                  刑事第十庭  法  官  劉景宜
上列正本證明與原本無異。
如不服本判決，應於判決送達後10日內敘明上訴理由，向本院提
出上訴狀 (應附繕本) ，上訴於臺灣高等法院。其未敘述上訴理
由者，應於上訴期間屆滿後20日內向本院補提理由書「切勿逕送
上級法院」。
                              書記官  謝秀青
中    華    民    國    99    年    12    月    27    日
附錄本案論罪科刑法條全文：
刑法第320 條第1 項
中華民國刑法第320條
（普通竊盜罪、竊佔罪）
意圖為自己或第三人不法之所有，而竊取他人之動產者，為竊盜
罪，處5 年以下有期徒刑、拘役或5 百元以下罰金。
意圖為自己或第三人不法之利益，而竊佔他人之不動產者，依前
項之規定處斷。
前二項之未遂犯罰之。

司法院資訊處製作；財團法人民間司法改革基金會備份。
